【裁判字號】    92,婚,60
【裁判日期】    920321
【裁判案由】    履行同居
【裁判全文】
臺灣高雄地方法院民事判決                            九十二年度婚字第六○號
    原      告  乙○○
    被      告  甲○○
                        居高雄.
右當事人間請求履行同居事件，本院判決如左：
    主      文
原告之訴駁回。
訴訟費用由原告負擔。
    事      實
甲、原告方面：
一、聲明：被告應與原告同居。
二、陳述：
（一）兩造於民國八十五年四月二十五日結婚，夫妻感情原本融洽，同住在約定住所
      即高雄縣岡山鎮○○路二一巷十之四號之戶籍地。未料，被告自九十年六月二
      十日起，忽反常態，不理家務，棄夫子不顧。按夫妻互負同居義務，民法第一
      千零一條定有明文，為此訴請被告應履行同居義務。
（二）對被告抗辯之陳述：九十年五月十八日在岡山鎮住處，原告是跟被告發生爭吵
      ，但係被告先出手打原告，所以原告才會出手打被告，而當時原告沒有受傷。
三、證據：提出戶籍謄本、受（處）理查詢人口案件登記表影本、報紙啟事影本各一
    件為證。
乙、被告方面：
一、聲明：求為判決如主文所示。
二、陳述：
（一）兩造之共同住所確係約定在高雄縣岡山鎮○○路二十一巷一０之四號，然原告
      於九十年五月十八日凌晨二、三時許，在高雄縣岡山鎮住處跟被告吵架後，出
      手毆打被告，致被告身體受傷嚴重，有庭呈之驗傷單為憑，因為被告怕回去會
      被原告毆打，所以才會於九十年六月二十日回娘家而不敢回原告之家同住。
（二）對原告抗辯之陳述：原告當時是拿枕頭丟被告，被告才會打原告一巴掌，結果
      原告就出手毆打被告很多下，包括頭部、胸部、臉部等。
三、證據：提出診斷證明書影本一份為證。
    理      由
一、按夫妻互負同居之義務。但有不能同居之正當理由者，不在此限，民法第一千零
    一條定有明文。又夫妻之住所，由雙方共同協議之，民法第一千零二條前段亦定
    有明文。
二、本件兩造於八十五年四月二十五日結婚，為夫妻關係，雙方約定之住所為兩造之
    戶籍地高雄縣岡山鎮○○路二一巷十之四號，而被告自九十年六月二十日即離家
    出走至娘家居住，迄未返家之事實，業據原告提出戶籍謄本為證，並為被告所不
    爭執，是原告請求被告履行同居義務，固屬有據，然被告辯稱：九十年五月十八
    日凌晨二、三時許，兩造在高雄縣岡山鎮住處吵架，原告出手毆打被告，致被告
    身體受傷嚴重，有庭呈之驗傷單為憑，因為被告怕回去會被原告毆打，所以才會
    於九十年六月二十日回娘家而不敢回原告之家同住等語。經查，原告並不否認於
    上揭時地確有出手毆打被告之情事，另觀諸被告所提出九十年五月十八日遭原告
    毆打後之驗傷診斷書上所載係受有「左上臂挫傷皮下瘀血六點五乘五點五公分；
    左前胸挫傷皮下瘀血三點二乘三公分；左手背挫傷皮下瘀血一點五乘一點四公分
    ；頸背部皮下瘀血二點二乘零點三公分及一點五乘零點五公分」之傷害，受傷部
    位遍及左上臂、左前胸、左手背、頸背部，並造成挫傷及皮下瘀血之傷勢，顯見
    原告動手當時不分輕重及被告之身體部位，毫不顧念夫妻情義，本院認被告所為
    ，已逾越一般夫妻間爭執所可容忍之肢體侵犯程度，該行為應可認達被告得為不
    能同居之正當理由，從而，被告為免再遭原告毆打而返回娘家居住而未與原告同
    居，依前揭法條規定，於法有據，原告訴請被告履行同居，難認有理，應予駁回
    。
據上論結，本件原告之訴為無理由，依民事訴訟法第七十八條，判決如主文。
中      華      民      國      九十二      年      三      月  二十一  日
                                台灣高雄地方法院家事法庭
~B法      官  廖家陽
右為正本，係照原本作成。
如不服本判決，應於送達後廿日內，向本院提出上訴狀並表明上訴理由，如於本送達
前提起上訴者，應於判決送達後十日內補提上訴理由書（須附繕本）。
中      華      民      國      九十二      年      三      月  二十一  日
~B法院書記官  周美


司法院資訊處製作；財團法人民間司法改革基金會備份。
